【裁判字號】    98,家他,19
【裁判日期】    980316
【裁判案由】    依職權裁定確定訴訟費用額
【裁判全文】
臺灣板橋地方法院民事裁定             98年度家他字第19號
相  對  人
即  原  告  丁○○
            戊○○
            丙○○
            乙○○
兼上四人之
法定代理人  甲○○
相  對  人
即  被  告  己○○
上列當事人間請求給付贍養費等事件，本院依職權確定訴訟費用
額，裁定如下：
    主    文
相對人即原告甲○○應向本院繳納訴訟費用額新臺幣玖仟玖佰零
陸元。
相對人即原告丁○○應向本院繳納訴訟費用額新臺幣貳仟壹佰
拾元。
相對人即原告戊○○應向本院繳納訴訟費用額新臺幣貳仟柒佰玖
拾元。
相對人即原告丙○○應向本院繳納訴訟費用額新臺幣仟陸佰
拾元。
相對人即原告乙○○應向本院繳納訴訟費用額新臺幣仟陸佰
拾元。
    理    由
一、按經准予訴訟救助者，於終局判決確定或訴訟不經裁判而終
    結後，第一審受訴法院應依職權以裁定確定訴訟費用額，向
    應負擔訴訟費用之當事人徵收之，民事訴訟法第114 條第1
    項前段定有明文。次按調解成立者，當事人得於成立之日起
    3 個月內聲請退還已繳繳裁判費三分之二，同法第420 條之
    1 第3 項亦定有明文。
二、經查：兩造間請求給付扶養費事件，經本院於民國97年11月
    19日以97年度家救字第167 號裁定，准對原告予以訴訟救助
    ，暫免其應預納之裁判費及其他訴訟費用；嗣相對人即原告
    於本案即本院97年度重家訴字第37號訴訟程序中，與相對人
    即被告和解成立，本件訴訟已終結，揆諸前揭民事訴訟法第
    114 條第1 項前段規定，自應由本院依職權以裁定確定並向
    相對人即原告徵收應負擔之訴訟費用。經依職權調取上開案
    卷審查後，查本件：
（一）關於相對人即原告甲○○請求訴之聲明第一項即被告應給
      付原告甲○○新臺幣（下同）450,600 元，應徵收第一審
      裁判費4,960 元，此項訴訟費用因兩造成立和解，依民事
      訴訟法第420 條之1 第3 項規定，得聲請退還該審級所繳
      裁判費3 分之2 ，則相對人即原告甲○○仍須向本院繳納
      裁判費3 分之1 裁判費，即本件相對人即原告甲○○應負
      擔之裁判費用應為1,653 元。
（二）關於原告甲○○請求訴之聲明之第二項即被告應自民國（
      下同）97年10月起至原告甲○○死亡之日止，按月給付原
      告甲○○20,000元，查95年原住民與全體國民平均餘命之
      差距表，其中35至39歲全體國民女性平均餘命約為47.51
      年（約47年6 個月），次查原告甲○○（63年2 月22日生
      ）現年35歲，按上開平均餘命計算，原告甲○○應得請求
      47年6 個月，合計570 個月，惟依民事訴訟法第77條之10
      規定：「因定期給付或定期收益涉訟，以權利存續期間之
      收入總數為準，期間未確定時，應推定其存續期間。但其
      期間超過10年者，以10年計算」，經核訴訟標的金額合計
      為20,000元x 120 個月＝2,400,000 元，應徵收第一審裁
      判費24,760元，此項訴訟費用因兩造成立和解，依民事訴
      訟法第420 條之1 第3 項規定，得聲請退還該審級所繳裁
      判費3 分之2 ，則相對人即原告甲○○仍須向本院繳納裁
      判費3 分之1 裁判費，即本件相對人即原告甲○○應負擔
      之裁判費用應為8,253 元。
（三）關於相對人即原告丁○○請求訴之聲明第三項即被告應自
      97年10月起至103 年7 月止，按月給付原告丁○○8,545
      元，共計5 年9 個月x8,545元，訴訟標的價額為589,605
      元，應徵收第一審裁判費6,390 元，此項訴訟費用因相對
      人即原告撤回其訴，依民事訴訟法第83條第1 項規定，得
      聲請退還該審級所繳裁判費3 分之2 則相對人即原告丁○○仍須向本院繳納裁判費3 分之1 裁判費，即本件相對人
      即原告丁○○應負擔之裁判費用應為2,130 元。
（四）關於相對人即原告戊○○請求訴之聲明第四項即被告應自
      97年10月起至105 年3 月止，按月給付原告戊○○8,545
      元，共計7 年5 個月x8,545元，訴訟標的價額為760,505
      元，應徵收第一審裁判費8,370 元，此項訴訟費用因兩造
      成立和解，依民事訴訟法第420 條之1 第3 項規定，得聲
      請退還該審級所繳裁判費3 分之2 ，則相對人即原告戊○○仍須向本院繳納裁判費3 分之1 裁判費，即本件相對人
      即原告戊○○應負擔之裁判費用應為2,790 元。
（五）關於相對人即原告丙○○請求訴之聲明第五項即被告應自
      97年10月起至107 年6 月止，按月給付原告丙○○8,545
      元，共計9 年8 個月x8,545元，訴訟標的價額為991,220
      元，應徵收第一審裁判費10,900元，此項訴訟費用因兩造
      成立和解，依民事訴訟法第420 條之1 第3 項規定，得聲
      請退還該審級所繳裁判費3 分之2 ，則相對人即原告丙○○仍須向本院繳納裁判費3 分之1 裁判費，即本件相對人
      即原告丙○○應負擔之裁判費用應為3,633 元。
（六）關於相對人即原告乙○○請求訴之聲明第六項即被告應自
      97年10月起至107 年6 月止，按月給付原告乙○○8,545
      元，共計9 年8 個月x8,545元，訴訟標的價額為991,220
      元，應徵收第一審裁判費10,900元，此項訴訟費用因兩造
      成立和解，依民事訴訟法第420 條之1 第3 項規定，得聲
      請退還該審級所繳裁判費3 分之2 ，則相對人即原告乙○○仍須向本院繳納裁判費3 分之1 裁判費，即本件相對人
      即原告乙○○應負擔之裁判費用應為3,633 元。
（七）綜上，以上共計相對人即原告甲○○應繳納裁判費9,906
      元（即1,653+ 8,253）；相對人即原告丁○○應繳納裁判
      費2,130元；相對人即原告戊○○應繳納裁判費2,790元；
      相對人即原告丙○○應繳納裁判費3,633 元；相對人即原
      告乙○○應繳納裁判費3,633 元。爰依職權確定應向相對
      人即原告徵收之訴訟費用如主文所示。
四、依民事訴訟法第114 條第1 項前段，裁定如主文。
中    華    民    國    98    年    3     月    16    日
                  家事法庭  法  官  林春長
以上正本係照原本作成
如對本裁定抗告，應於收受裁定正本送達後10日內向本院提出抗
告狀，並繳納抗告裁判費新台幣1,000元整。
中    華    民    國    98    年    3     月    16    日
                            書記官  高小婷


司法院資訊處製作；財團法人民間司法改革基金會備份。
